臺灣士林地方法院交通事件裁定　　　　 96年度交聲字第533號
原處分機關　臺北市交通事件裁決所
異　議　人
即受處分人　甲○○
上列異議人即受處分人因違反道路交通管理處罰條例案件，對於
臺北市交通事件裁決所民國96年5 月25日所為之處分（原處分案
號：北市裁二字第裁22-AW0000000號）聲明異議，本院裁定如下
：
    主  文
異議駁回。
    理  由
一、按汽車駕駛人停車時，有在禁止臨時停車處所停車者，處新
    臺幣（下同）6 百元以上1 千2 百元以下罰鍰，道路交通管
    理處罰條例第56條第1 項第1 款定有明文。
二、原處分意旨略以：異議人即受處分人甲○○（下稱異議人）
    於民國96年1 月30日23時02分許，將車號3B-3878 號自用小
    客車臨時停車於臺北市○○路○ 段315 巷16弄內，經臺北市
    政府警察局北投分局員警拍照逕行舉發「在公告列管消防通
    道禁止臨時停車處所停車」違規，爰依道路交通管理處罰條
    例第56條第1 項第1 款，處罰鍰9 百元等語。
三、異議意旨略以：異議人就系爭路段設為禁止停車路段甚感疑
    議，舉發機關亦未就異議人之陳請前往系爭路段勘查，且舉
    發機關函稱該路段其他違規停車者未被舉發，因該些車輛係
    於舉發員警離開後始將車輛停放該處，就此足證舉發員警於
    舉發當時已對周邊有否違規停車車輛再確認無誤後才製單舉
    發，據此聲明異議云云。
四、經查，異議人之車號3B-3878 號自用小客車，於前開時、地
    ，遭臺北市政府警察局北投分局員警當場舉發有「禁止臨時
    停車處所停車」之事實，為異議人所不否認，亦有臺北市政
    府警察局舉發違反道路交通管理事件通知單1 紙，並有臺北
    市政府警察局北投分局於96年7 月4 日北市警投分交字第09
    631292300 號函覆本院時所檢附本件異議人違規之採證照片
    1 紙附卷可查。觀諸該採證照片，除能確認車號與前開違規
    通知單所載之車號相同外，亦能清楚看見該路段為劃設紅色
    標線之路段，顯見異議人之前開車輛確有於設有紅色標線之
    處所停車。異議人雖仍以前詞置辯，惟按禁止臨時停車線為
    紅色實線，用以指示禁止臨時停車路段，道路交通標誌標線
    號誌設置規則第169 條第1 項、第2 項定有明文；次按道路
    交通安全規則第112 條第1 項第4 款規定，設有禁止停車標
    誌、標線之處所，不得停車。道路交通標誌、標線、號誌，
    係交通主管機關依道路交通狀況及用路人之需要而依法設置
    ，故領有駕駛執照之合法駕駛人，對於此類交通法規應知之
    甚稔，駕駛人應有遵守標誌、標線、號誌指示之義務，且駕
    駛人不得憑其個人喜惡或價值判斷，任意決定不予遵守，否
    則將使交通秩序大亂，影響道路交通安全及用路人權益，故
    設有紅色標線之禁止停車路段，既係全日24小時禁止停車，
    駕駛人於任一時間均不得於該處停車。本件系爭路段既然業
    據主管機關設置為禁止停車路段，異議人自不得任意無視現
    行劃設、禁制規範而停放車輛。此外，異議人若認如此不符
    使用效益，自應循相關陳情管道，促使行政機關改善，至相
    關機關是否必需前往現場勘查、實施管制是否妥當，均屬行
    政機關裁量權限，除有違背法令或明顯矛盾、錯誤，縱司法
    機關亦不得涉入此行政權核心領域，異議人尤不得自行主觀
    認定是項措施是否合理、是否遵循，而抗辯應撤銷免罰云云
    。至異議人爭執原舉發單位未就其他繼續停放於系爭路段之
    車輛進行舉發，此種「不法平等」之主張，與法有違，亦非
    憲法所保障之平等權，應不可採。
五、綜上所述，異議人既有上開可歸責之違規行為，原處分機關
    依違反道路交通管理處罰條例第56條第1 項第1 款之規定，
    裁處異議人罰鍰9 百元，即無違誤。異議人猶執前詞，指摘
    原處分不當，為無理由，應予駁回。
據上論斷，應依道路交通案件處理辦法第19條，裁定如主文。
中　　華　　民　　國　　96　　年　　10 　　月　　8　　日
                  交通法庭法  官  莊明達
以上正本證明與原本無異。
如不服本裁定應於送達後5 日內向本院提出抗告狀。
                          書記官  陳慧中
中　　華　　民　　國　　96　　年　　10　　 月　 15　　日
